【裁判字號】    97,訴,1272
【裁判日期】    970902
【裁判案由】    毒品危害防制條例
【裁判全文】
臺灣臺中地方法院刑事判決              97年度訴字第1272號
公  訴  人  臺灣臺中地方法院檢察署檢察官
被      告  乙○○
                    （現另案
上列被告因違反毒品危害防制條例案件，經檢察官提起公訴（97
年度毒偵字第867號），於本院準備程序進行中，被告就被訴事
實為有罪之陳述，經合議庭裁定改以簡式審判程序審理，判決如
下：
    主    文
乙○○施用第一級毒品，累犯，處有期徒刑拾月，扣案第一級毒
品海洛因伍包（驗餘總淨重零點捌貳壹壹公克），沒收銷燬之；
塑膠外包裝伍只，均沒收。又施用第二級毒品，累犯，處有期徒
刑陸月，扣案第二級毒品甲基安非他命壹包（驗餘淨重零點零陸
柒柒公克），沒收銷燬之；塑膠外包裝壹只及吸食器壹組，均沒
收。應執行有期徒刑壹年貳月，扣案第一級毒品海洛因伍包（驗
餘總淨重零點捌貳壹壹公克）及第二級毒品甲基安非他命壹包（
驗餘淨重零點零陸柒柒公克），均沒收銷燬之；塑膠外包裝陸只
及吸食器壹組，均沒收。
    犯罪事實
一、乙○○前因竊盜案件，經法院判處有期徒刑五月，如易科罰
    金，以銀元三百元即新臺幣九百元折算一日確定，嗣經減刑
    而於民國九十六年八月二十日縮刑期滿執行完畢。又前於九
    十四年間因施用毒品案件，經法院裁定送強制戒治，於九十
    六年六月三十日（起訴書誤載為七月十三日）強制戒治期滿
    釋放。然其猶無法戒絕毒癮，復分別基於施用第二級毒品甲
    基安非他命（下稱甲基安非他命）之犯意，於前開強制戒治
    執行完畢釋放後五年內之九十七年一月二十七日上午某時許
    ，在位於臺中市○區○○街三十號「太吉利旅行社」之三樓
    三○八室內，以將甲基安非他命放入玻璃球內燒烤變成煙霧
    後吸食，施用甲基安非他命一次。嗣於十多分鐘後，另行基
    於施用第一級毒品海洛因（下稱海洛因）之犯意，以將海洛
    因摻入香菸內點燃吸食之方式，施用海洛因一次。嗣於同日
    十五時四十分許，在上址為警查獲，並扣得第一級毒品海洛
    因五包（驗餘總淨重○點八二一一公克），及其所有，包裹
    上揭海洛因供施用毒品所用之塑膠外包裝五只，及第二級毒
    品安非他命一包（驗餘淨重○點零六七七公克）及包裹上揭
    甲基安非他命供施用毒品所用之塑膠外包裝一只，及其所有
    供施用甲基安非他命所用之吸食器一組。
二、案經臺中市警察局第一分局報告臺灣臺中地方法院檢察署檢
    察官偵查起訴。
    理    由
壹、程序方面：
    查本件被告所犯毒品危害防制條例第十條第一項、第二項之
    罪，其法定刑分別為「六月以上五年以下有期徒刑」及「三
    年以下有期徒刑」，且非高等法院管轄第一審之案件，經本
    院合議庭裁定由受命法官行準備程式時，被告就被訴事實為
    有罪之陳述後，經告知被告簡式審判程式之旨，並聽取被告
    、檢察官之意見後，裁定進行簡式審判程式，依刑事訴訟法
    第第二百七十三條之二之規定，簡式審判程式之證據調查，
    不受刑事訴訟法第一百五十九條第一項、第一百六十一條之
    二、第一百六十一條之三、第一百六十三條之一及第一百六
    十四條至第一百七十條規定之限制，合先敘明。
貳、實體方面：
一、上揭事實，業據被告乙○○迭於偵訊及本院審理時均坦承不
    諱，且被告為警查獲時所採之尿液經送檢驗，亦確呈嗎啡、
    甲基安非他命陽性反應，有中山醫學大學附設醫院藥物濫用
    檢驗中心檢驗報告一件附卷可稽。又被告前於九十四年間因
    施用毒品案件，經法院裁定送強制戒治，於九十六年六月三
    十日強制戒治期滿釋放，有臺灣高等法院被告前案紀錄表一
    件在卷可稽，被告於前開強制戒治執行完畢釋放後五年內再
    犯本件毒品危害防制條例第十條第一項、第二項之罪，事證
    明確，被告犯行洵堪認定，應依法論科。
二、核被告所為，係犯毒品危害防制條例第十條第一項施用第一
    級毒品罪及同條第二項之施用第二級毒品罪，其施用第一、
    二級毒品前持有之低度行為，為其後施用之高度行為所吸收
    ，不另論罪。被告所犯上開二罪，犯意各別，行為不同，應
    分論併罰。又查被告前因竊盜案件，經法院判處有期徒刑五
    月，如易科罰金，以銀元三百元即新臺幣九百元折算一日確
    定，嗣經減刑而於九十六年八月二十日縮刑期滿執行完畢，
    有前揭被告前案紀錄表一件在卷可稽，其受有期徒刑執行完
    畢後，五年以內故意再犯本案有期徒刑以上之二罪，均為累
    犯，均應依刑法第四十七條第一項規定加重其刑。爰審酌被
    告素行不佳，有前揭前案紀錄表乙紙在卷可稽，且前已因施
    用毒品接受強制戒治，竟仍無視於毒品對於自身健康之戕害
    及國家對於杜絕毒品犯罪之禁令，猶施用毒品不輟，再為本
    案犯行，足見被告自制能力尚有未足，顯乏禁絕毒害之決心
    ，仍有令其接受相當期間監禁教化之必要，以促其及早矯正
    吸毒惡習，併衡酌施用毒品固戕害個人健康至鉅，然就他人
    權益之侵害仍屬有限，及其犯後業已坦承犯行之態度，暨其
    犯罪之動機、目的、手段等一切情狀，量處如主文所示之刑
    ，並定其應執行刑之刑，以示懲儆。扣案之海洛因五包（驗
    餘淨重合計零點八二一一公克）為第一級毒品，甲基安非他
    命一包（驗後餘重零點○六七七公克）為第二級毒品，有行
    政院衛生署草屯療養院鑑定書乙紙在卷可稽（本院卷第二十
    三頁），應依毒品危害防制條例第十八條第一項前段之規定
    ，宣告沒收銷燬之。至於扣案用以包裝上開海洛因之塑膠外
    包裝袋五只及甲基安非他命之塑膠外包裝一只，既均經鑑定
    機關就內裝之海洛因及甲基安非他命分別鑑析其毒品重量，
    與扣案之海洛因及甲基安非他命並無不可分離之關係（最高
    法院九十五年度臺上字第五六四○號裁判意旨參照），且有
    防止毒品裸露、逸出及潮濕之功用，並便於攜帶以施用，其
    係被告所有供施用第一級、第二級毒品所用之物，另扣案吸
    食器一組，係被告所有，供其施用甲基安非他命所用之物，
    業據被告於本院審理時陳明在卷，均應依刑法第三十八條第
    一項第二款規定一併沒收之。
據上論斷，應依刑事訴訟法第二百七十三條之一第一項、第二百
九十九條第一項前段，毒品危害防制條例第十條第一項、第二項
、第十八條第一項、第二十三條第二項，刑法第十一條、第四十
七條第一項、第五十一條第五款、第三十八條第一項第二款，判
決如主文。
本案經檢察官甲○○到庭執行職務。
中    華    民    國    97    年    9     月    2    日
                  刑事第十一庭  法  官  林慶郎
以上正本證明與原本無異
如不服本判決，應於收受本判決後十日內向本院提出上訴書狀，
其未敘述上訴理由者，並得於提起上訴後十日內向本院補提理由
書狀（均須按他造當事人之人數附繕本）「切勿逕送上級法院」
                                書記官  廖春玉
中    華    民    國    97    年    9     月    2     日
附錄本案論罪科刑法條全文：
毒品危害防制條例第十條
施用第一級毒品者，處六月以上五年以下有期徒刑。
施用第二級毒品者，處 3 年以下有期徒刑。


司法院資訊處製作；財團法人民間司法改革基金會備份。
